【裁判字號】    99,易,244
【裁判日期】    990409
【裁判案由】    竊盜等
【裁判全文】
臺灣彰化地方法院刑事判決               99年度易字第244號
公  訴  人  臺灣彰化地方法院檢察署檢察官
被      告  乙○○
上列被告因竊盜等案件，經檢察官提起公訴（99年度偵字第1266
號），本院以簡式審判程序判決如下：
    主    文
乙○○毀壞安全設備竊盜，累犯，處有期徒刑拾月。
    犯罪事實
一、乙○○前於民國93年間因贓物案件，經臺灣苗栗地方法院
    以93年度易字第444號判決判處有期徒刑1年確定；另因違
    反毒品危害防治條例等案件，分別經該院以92年度苗簡字第
    819號、92年度易字第448號判決判處有期徒刑4月、5月確定
    ，並經該院以93年度聲字第92號裁定應執行有期徒刑8月確
    定；復因違反槍砲彈藥刀械管制條例及竊盜等案件，經臺灣
    高等法院臺中分院以93年度上訴字第1021號判決判處有期徒
    刑2年8月、6月，應執行有期徒刑3年，並經最高法院以93年
    度臺上字第5528號判決上訴駁回確定，後與前開應執行刑並
    經臺灣高等法院臺中分院以94年度聲字第14號裁定應執行有
    期徒刑3年6月確定，復與前開贓物案件，經臺灣苗栗地方法
    院以94年度聲字第83號裁定應執行有期徒刑4年8月確定。
    94  年間因施用毒品及竊盜等案件，經臺灣苗栗地方法院以
    94年度訴字第198號判決判處有期徒刑10月、7月、8月，應
    執行有期徒刑2年確定，後與前開案件並經該院以96年度聲
    減字第831號裁定減刑並定應執行刑為有期徒刑3年6月確定
    ，入監執行後，於97年5月17日假釋出監付保護管束，並於
    97年7 月11日保護管束期滿視為執行完畢。詎仍不知悔改，
    於98年8月27日下午2時許，行經彰化縣彰化市○○街77號甲
    ○○住處時，見該屋無人看守，竟意圖為自己不法所有，以
    自備之鑰匙插入屋前安全設備鐵捲門之鑰匙孔內，以上下搖
    動方式毀壞鑰匙孔後，無故侵入甲○○住宅內竊取甲○○所
    有現金新臺幣（下同）1萬2000元、價值約9000元之數位相
    機1台、價值約2萬2000元之JVC攝影機1台、價值約2萬2000
    元之玉飾1批。得手後乙○○將前開物品售予真實姓名年籍
    不詳，綽號「小胖」之成年男子，並將現金花用殆盡。嗣因
    甲○○返回住處發現有異報警，始循線查獲。
二、案經甲○○訴由彰化縣警察局彰化分局報告臺灣彰化地方法
    院檢察署檢察官偵查起訴。
    理    由
一、本件被告乙○○所犯係死刑、無期徒刑、最輕本刑為3年以
    上有期徒刑以外之罪，其於準備程序中就被訴事實為有罪之
    陳述，經告知被告簡式審判程序之旨，並聽取公訴人及被告
    之意見後，本院合議庭認為適宜而裁定由受命法官獨任進行
    簡式審判程序，合先敘明
二、訊據被告乙○○對於前開犯罪事實均坦承不諱，核與證人即
    告訴人甲○○於警詢中指述情節相符，而告訴人甲○○置於
    前開住處內之手機紙盒上於98年8月27日為警採得之指紋，
    經警送鑑結果，與被告右拇指指紋相符，亦有彰化縣警察局
    勘查採證同意書、彰化縣警察局彰化分局刑案現場勘驗報告
    及後附照片、內政部警政署刑事警察局98年9月23日刑紋字
    第0980126079號鑑驗書及被告指紋卡片等件在卷可稽。復有
    彰化縣警察局彰化分局民生路派出所受理各類案件紀錄表、
    受理刑事案件報案三聯單、現場照片可資佐證，足認被告乙
    ○○自白與事實相符。綜上所述，本件事證明確，被告上開
    犯行堪以認定。
三、核被告乙○○所為，係犯刑法第306條第1項之無故侵入他人
    住宅罪及第321條第1項第2款之毀壞安全設備竊盜罪。被告
    無故侵入告訴人甲○○住宅，並於侵入住宅之行為繼續中，
    實行竊盜行為，二行為在自然意義上雖非完全一致，然二者
    仍有部分重疊合致，且犯罪目的單一，依一般社會通念，認
    應評價為一罪方符合刑罰公平原則，如予分論併罰，反有過
    度處罰之疑，與人民法律感情亦未契合，是於牽連犯廢除後
    ，適度擴張一行為概念，認此情形為一行為觸犯數罪名之想
    像競合犯，方屬適當（最高法院97年度臺上字第1880號判決
    參照），被告此部分係屬一行為同時觸犯無故侵入住宅罪及
    毀壞安全設備竊盜罪，應依刑法第55條想像競合犯之規定，
    從一重之毀壞安全設備竊盜罪處斷。查，被告前於93年間
    因贓物案件，經臺灣苗栗地方法院以93年度易字第444號判
    決判處有期徒刑1年確定；另因違反毒品危害防治條例等
    案件，分別經該院以92年度苗簡字第819號、92年度易字第
    448號判決判處有期徒刑4月、5月確定，並經該院以93年度
    聲字第92號裁定應執行有期徒刑8月確定；復因違反槍砲彈
    藥刀械管制條例及竊盜等案件，經臺灣高等法院臺中分院以
    93年度上訴字第1021號判決判處有期徒刑2年8月、6月，應
    執行有期徒刑3年，並經最高法院以93年度臺上字第5528號
    判決上訴駁回確定，後與前開應執行刑並經臺灣高等法院臺
    中分院以94年度聲字第14號裁定應執行有期徒刑3年6月確定
    ，復與前開贓物案件，經臺灣苗栗地方法院以94年度聲字第
    83號裁定應執行有期徒刑4年8月確定。94年間因施用毒品
    及竊盜等案件，經臺灣苗栗地方法院以94年度訴字第198 號
    判決判處有期徒刑10月、7月、8月，應執行有期徒刑2年確
    定，後與前開案件並經該院以96年度聲減字第831號裁定減
    刑並定應執行刑為有期徒刑3年6月確定，入監執行後，於97
    年5月17日假釋出監付保護管束，並於97年7月11日保護管束
    期滿視為執行完畢，有臺灣高等法院被告前案紀錄表1份在
    卷可按，其於受有期徒刑執行完畢後5年以內又故意再犯本
    案犯行，為累犯，應依刑法第47條第1項規定加重其刑。爰
    審酌被告年輕力壯，前已有多次竊盜前科，竟不思改過，仍
    冀圖不勞而獲，再為本案加重竊盜犯行，及其犯罪之動機、
    目的、手段，對於被害人家宅安全造成嚴重危害，及犯罪後
    坦承犯行等一切情狀，認檢察官當庭求處有期徒刑10月為適
    當，量處如主文所示之刑。
據上論斷，應依刑事訴訟法第273條之1第1項、第299條第1項前
段，刑法第321條第1項第2款、第306條第1項、第55條、第47條
第1項，刑法施行法第1條之1第1項、第2項前段，判決如主文。
本案經檢察官葉建成到庭執行職務。
中    華    民    國    99    年    4     月    9     日
                        刑事第五庭    法  官  蔡家瑜
以上正本證明與原本無異。
如不服本判決應於收受判決後10日內向本院提出上訴書狀，並應
敘述具體理由；其未敘述上訴理由者，應於上訴期間屆滿後20日
內向本院補提理由書（均須按他造當事人之人數附繕本）「切勿
逕送上級法院」。
告訴人或被害人對於判決如有不服具備理由請求檢察官上訴者，
其上訴期間之計算係以檢察官收受判決正本之日期為準。
中    華    民    國    99    年    4     月    9     日
                                      書記官  陳秀鳳
附錄論罪科刑法條：
中華民國刑法第306條
無故侵入他人住宅、建築物或附連圍繞之土地或船艦者，處1年
以下有期徒刑、拘役或3百元以下罰金。
無故隱匿其內，或受退去之要求而仍留滯者，亦同。
中華民國刑法第321條
犯竊盜罪而有左列情形之一者，處6月以上、5年以下有期徒刑：
一、於夜間侵入住宅或有人居住之建築物、船艦或隱匿其內而犯
    之者。
二、毀越門扇、牆垣或其他安全設備而犯之者。
三、攜帶兇器而犯之者。
四、結夥三人以上而犯之者。
五、乘火災、水災或其他災害之際而犯之者。
六、在車站或埠頭而犯之者。
前項之未遂犯罰之。

司法院資訊處製作；財團法人民間司法改革基金會備份。
